【裁判字號】    97,訴,1371
【裁判日期】    970904
【裁判案由】    違反毒品危害防制條例
【裁判全文】
臺灣臺南地方法院刑事判決              97年度訴字第1371號
公  訴  人  臺灣臺南地方法院檢察署檢察官
被      告  甲○○
                     (另案在臺灣臺南監獄執行中)
上列被告因違反毒品危害防制條例案件，經檢察官提起公訴（97
年度營毒偵字第293、305號），被告就被訴事實為有罪之陳述，
本院裁定由受命法官獨任進行簡式審判程序，判決如下：
    主    文
甲○○施用第一級毒品，累犯，處有期徒刑壹年貳月；又施用第
二級毒品，累犯，處有期徒刑肆月。應執行有期徒刑壹年肆月。
    事    實
一、甲○○於民國八十八年間，因施用毒品案件，經本院裁定送
    觀察勒戒後，經評定認有繼續施用毒品之傾向，再經本院裁
    定令入戒治處所施以強制戒治，嗣因其戒治成績經評定為合
    格而經裁定停止戒治，所餘戒治期間付保護管束，嗣於九十
    年二月十三日保護管束期滿，經臺灣臺南地方法院檢察署檢
    察官於同日以九十年度戒毒偵字第七四號為不起訴處分確定
    。復於九十年間，因施用毒品案件，經臺灣臺南地方法院檢
    察署檢察官起訴並聲請強制戒治，聲請強制戒治部分經本院
    裁定送強制戒治，嗣因其戒治成績經評定為合格而經裁定停
    止戒治，所餘戒治期間付保護管束，嗣於九十一年七月二十
    四日保護管束期滿，未經撤銷停止戒治，視為強制戒治執行
    完畢，起訴部分經臺灣高等法院臺南分院於九十年十二月十
    四日以九十年度上易字第一五四四號判處應執行有期徒刑八
    月確定，又另因施用毒品案件，經本院於九十一年十二月十
    六日以九十一年度易字第一三八○號判處有期徒刑十月確定
    ，上開案件接續執行，於九十三年一月十日縮短刑期執行完
    畢。又因施用毒品案件，先後於九十四年七月二十五日經本
    院以九十四年度易字第四四二號判處有期徒刑一年二月確定
    、於九十四年十一月七日經本院以九十四年度簡字第二二八
    六號判處有期徒刑六月確定、於九十五年一月二十三日經本
    院以九十五年度簡字第二三號判處有期徒刑六月確定、於九
    十六年三月十三日經臺南高等法院臺南分院以九十六年度上
    訴字第五○號判處有期徒刑七月確定，上開案件嗣經聲請減
    刑並定應執行刑為有期徒刑一年四月確定，於九十六年五月
    三十一日縮刑期滿執行完畢。復於九十六年九月間施用第一
    級毒品，為臺灣臺南地方法院檢察署檢察官以九十六年度營
    毒偵字第四九七號提起公訴。
二、詎甲○○仍未戒除毒癮，另分別基於施用第一級毒品安非他
    命及第二級毒品海洛因之犯意，而於九十七年五月十一日二
    十時許，在臺南縣學甲鎮公共廁所內，分別施用第一級毒品
    海洛因及第二級毒品安非他命各一次，於同年五月十二日十
    二時四十五分許，因案通緝為台南縣警察局學甲分局逮捕後
    ，予以採尿送驗，結果呈嗎啡及安非他命陽性反應，而查悉
    上情
三、案經臺南縣警察局學甲分局報告臺灣臺南地方法院檢察署檢
    察官偵查起訴。
    理    由
一、本件係經被告甲○○於本院當庭表示認罪，而以簡式審判程
    序加以審理，有本院九十五年九月十三日準備程序筆錄及審
    判筆錄附卷足憑，則依據刑事訴訟法第二百七十三條之二、
    第一百五十九條第二項之規定，不適用傳聞法則有關限制證
    據能力之相關規定，合先敘明。
二、訊據被告對上開非法施用第一級毒品海洛因一次及非法施用
    第二級毒品安非他命一次之事實均坦承不諱，且被告於上開
    犯行後為警查獲時所採集之尿液檢體，經送鑑驗結果，呈嗎
    啡陽性反應（按海洛因係由嗎啡經化學合成而製得，經注射
    進入人體後，因代謝分解成嗎啡，因此施打海洛因後，由尿
    液中檢驗結果仍為嗎啡反應）、安非他命及甲基安非他命陽
    性反應，此有正修科技大學超微量研究科技中心九十七年五
    月二十六日所出具之檢驗報告一紙附卷可稽 (見警偵字第09
    70005557號卷第九頁)，並有證人邱俊吉、秀卿、陳瑋倩
    等人之證述，互核後均屬相符，足認被告之自白確與事實相
    符，堪以採信。本件被告非法施用第一級海洛因及施用第二
    級毒品安非他命之犯行，事證明確，堪予認定。
三、按海洛因及安非他命業經分別列入毒品危害防制條例第二條
    第二項第一款、第二款所規定之第一級毒品及第二級毒品，
    禁止非法持有、施打及吸用，毒品危害防制條例第二條第二
    項第一款、第二款分別定有明文。被告非法施用海洛因及安
    非他命，核其所為，係犯毒品危害防制條例第十條第一項、
    第二項之施用第一級毒品及施用第二級毒品罪；其持有第一
    級毒品海洛因、第二級毒品安非他命之低度行為，各為進而
    施用之高度行為所吸收，均不另論罪。被告所犯二罪，即施
    用第一級毒品罪及施用第二級毒品罪，犯意各別，構成要件
    不同，應分論併罰。被告有如事實欄一所示之犯罪科刑及執
    行紀錄，於九十六年五月三十一日執行完畢，此有臺灣高等
    法院被告前案紀錄表一份在卷可按，其於有期徒刑執行完畢
    後五年內故意再犯本件有期徒刑以上之刑之本罪，應依刑法
    第四十七條第一項規定，論以累犯，並均加重其刑。爰審酌
    被告施用毒品之犯行，在性質上乃屬對自我身心健康之自戕
    行為，尚未嚴重破壞社會秩序、侵害他人權益，然其前因施
    用毒品經送強制戒治及判刑確定執行完畢後，猶不思戒絕革
    除惡習，再為本件犯罪，顯未因前所受之強制戒治處分及刑
    之執行而記取教訓，及被告犯後坦承犯行，態度良好，並其
    犯罪之動機、目的、手段等一切情狀，各量處如主文所示之
    刑，並定其應執行刑，以資懲儆。
據上論斷，應依刑事訴訟法第二百七十三條之一第一項、第二百
九十九條第一項前段，毒品危害防制條例第十條第一項、第二項
，刑法第十一條前段、第四十七條第一項、第五十一條第五款，
判決如主文。
本案經檢察官莊玲如到庭執行職務。
中    華    民    國    97    年     9    月    4     日
                        刑事第二庭  法  官  徐文瑞
以上正本證明與原本無異。
如不服本判決，應於判決送達後十日內向本院提出上訴狀( 應附
繕本 )。
                                    書記官   何小玉
中    華    民    國    97    年     9    月    4     日
附錄法條：
毒品危害防制條例第10條
施用第一級毒品者，處六月以上五年以下有期徒刑。
施用第二級毒品者，處三年以下有期徒刑。


司法院資訊處製作；財團法人民間司法改革基金會備份。
